【裁判字號】    90,上易,1166
【裁判日期】    901115
【裁判案由】    毒品危害防制條例
【裁判全文】
臺灣高等法院臺南分院刑事判決              九十年度上易字第一一六六號    Ｇ
      上  訴  人
      即  被  告  甲  ○  ○
右上訴人因違反毒品危害防制條例案件，不服臺灣臺南地方法院九十年度易字第三五
七號中華民國九十年五月十五日第一審判決（聲請簡易判決處刑案號：臺灣臺南地方
法院檢察署九十年度毒偵字第一一○號、九十年度毒偵字第一一一號，併辦案號：九
十年度毒偵字第一○八號、九十年度毒偵字第一○九號），提起上訴，本院判決如左
：
      主      文
原判決撤銷。
甲○○連續施用第二級毒品，處有期徒刑捌月。
扣案之第二級毒品安非他命壹包（淨重○．○一公克）、殘留安非他命吸管支均沒
收銷燬；安非他命包裝袋壹個（包裝重○．○九公克）沒收。
      事      實
一、甲○○前因施用毒品案件，經依原審法院八十七年度毒聲字第二九號裁定送觀察
    、勒戒後，認無繼續施用毒品之傾向，由臺灣臺南地方法院檢察署檢察官於民國
    八十七年八月十五日以八十七年度偵字第五四二０號及八十七年度偵字第五七九
    五號不起訴處分確定。嗣又基於概括犯意，自八十八年一月間某日起至八十八年
    四月底止，連續在臺南縣楠西鄉○○村○○路六一號住處施用第二級毒品安非他
    命多次，為警於八十八年五月一日在上開住處查獲，經依原審法院八十八年度毒
    聲字第一三八０號裁定送觀察、勒戒後，有繼續施用毒品傾向，經依原審法院八
    十八年毒聲字第一五九一號裁定令入戒治處所入施以強制戒治一年，八十八年十
    月七日經原審法院八十八年毒聲字第一五九一號裁定停止戒治所餘戒治期間付保
    護管束，於保護管束期間，又萌施用毒品之概括犯意，分別於八十九年四月四日
    、同年五月五日上午十時許起至同年月二十七日下午六時止，連續在臺南縣楠西
    鄉○○村○○路六一號住處施用第二級毒品安非他命多次，為警分別於八十九年
    四月四日上午九時、同年五月五日上午十時、同年五月七日上午九時四十分、同
    年月二十七日查獲，並於八十九年五月七日扣得甲○○所有之第二級毒品安非他
    命一包（淨重○．○一公克、包裝重○．○九公克）、殘留安非他命吸管三支。
二、案經臺南縣警察局玉井分局報請臺灣臺南地方法院檢察署檢察官偵查聲請簡易判
    決處刑，經原審法院適用通常程序審判及移送併辦。
      理      由
一、訊據上訴人即被告甲○○對於右揭事實坦承不諱，而被告於八十九年四月四日上
    午九時、同年五月五日上午十時、同年五月七日上午九時四十分、同年月二十七
    日經警查獲時所採尿液送檢驗結果，均有安非他命陽性反應，有八十九年五月三
    十日長榮管理學院檢驗報告（陽性報告）影本一份、八十九年四月二十日及同年
    六月十四日臺南縣衛生局出具之尿液檢驗成績書影本各一份附於警卷與八十九年
    五月十六日臺南縣衛生局出具之尿液檢驗成績書影本一份附於偵查卷（八十九年
    度毒偵字第一三一九號）可稽，並有扣案其所有之第二級毒品安非他命一包（淨
    重○．○一公克、包裝重○．○九公克）、殘留安非他命吸管三支可資佐證，又
    該安非他命一包（淨重○．○一公克、包裝重○．○九公克）、殘留安非他命吸
    管三支，經送法務部調查局檢驗結果，該安非他命一包（淨重○．○一公克、包
    裝重○．○九公克）確係安非他命，吸管三支確均殘留安非他命，有該局90年１０
    月４日（90）陸（一）字第90176664號檢驗通知書一份附於本院卷可按，被告自
    白核與事實相符，事證明確，被告犯行堪以認定。
二、按犯毒品危害防制條例第十條之罪者，檢察官應先將被告送勒戒處所觀察、勒戒
    ，同條例第二十條第一項定有明文；經觀察、勒戒後，無繼續施用毒品傾向者，
    應由檢察官為不起訴之處分；三犯以上者，不適用前項之規定，同條第二項、第
    三項前段亦有明文規定。查被告前因施用毒品案件，經送觀察、勒戒後，認無繼
    續施用毒品傾向，經臺灣臺南地方法院檢察署檢察官於八十七年八月十五日以八
    十七年度偵字第五四二０號及八十七年度偵字第五七九五號不起訴處分確定，有
    臺灣臺南地方法院檢察署刑案資料查註紀錄表一份附於偵查卷（九十年度毒偵字
    第一一一號）可憑，又被告自八十八年一月間某日起至八十八年四月底止，連續
    在臺南縣楠西鄉○○村○○路六一號住處施用第二級毒品安非他命多次，為警於
    八十八年五月一日在上開住處查獲，經依原審法院八十八年度毒聲字第一三八０
    號裁定送觀察、勒戒後，有繼續施用毒品傾向，經依原審法院八十八年毒聲字第
    一五九一號裁定令入戒治處所入施以強制戒治一年，八十八年十月七日經原審法
    院八十八年毒聲字第一五九一號裁定停止戒治所餘戒治期間付保護管束，有臺灣
    高等法院被告全國前案紀錄表一份附於本院卷足參，於保護管束期間，被告復於
    右開時、地連續施用第二級毒品多次，被告三犯施用第二級毒品之犯行堪以認定
    。
三、核被告所為，係犯毒品危害防制條例第十條第二項之施用第二級毒品罪。又按檢
    察官聲請簡易判決處刑，與起訴有同一之效力，刑事訴訟法第四百五十一條第三
    項定有明文，被告於八十九年四月四日、同年五月五日上午十時許，連續在臺南
    縣楠西鄉○○村○○路六一號住處施用第二級毒品安非他命部分，雖未經聲請簡
    易判決處刑，惟該部分與前開起訴部分有連續犯之裁判上一罪關係，而聲請簡易
    判決處刑既與起訴有同一之效力，則該部分應為起訴效力所及，法院自得一併加
    以審判。被告先後多次施用第二級毒品犯行，時間緊接，犯罪構成要件相同，顯
    係基於概括犯意反覆為之，為連續犯，應依刑法第五十六條之規定論以一罪，並
    加重其刑。
四、原審以被告罪證明確，予以論罪科刑，固非無見，惟查（一）被告於八十九年四
    月四日、同年五月五日上午十時許，連續在臺南縣楠西鄉○○村○○路六一號住
    處施用第二級毒品安非他命部分，未經聲請簡易判決處刑，法院為何得一併加以
    審判，原審未於理由欄敘明，即有未洽。（二）扣案之第二級毒品安非他命一包
    淨重為○．○一公克、包裝重○．○九公克，原判決認定扣案之第二級毒品安非
    他命一包（含殘渣袋）重約０．一一公克，即與事實不符。（三）吸管三支均殘
    留安非他命，而殘留之安非他命與吸管三支已無法分離，該吸管三支應全部視為
    查獲之毒品，依毒品危害防制條例第十八條第一項規定宣告沒收銷燬，原判決認
    定該吸管三支未殘留安非他命，依刑法第三十八條第一項第二款規定諭知沒收，
    亦有未洽。（四）原判決未諭知易科罰金或易服勞役之折算標準，於據上論結欄
    引用罰金罰鍰提高標準條例第二條，亦有未當。被告上訴請求改判得易科罰金，
    固無足取，惟原判決既有可議，應由本院將原判決轍銷改判。爰審酌被告犯罪之
    動機、目的、因發生車禍致殘廢，身心受創一時失意染上惡習、已有多次施用毒
    品犯行，仍不知悔改、犯罪所生危害與犯罪後坦承不諱，態度良好等一切情狀，
    量處如主文所示之刑。扣案之第二級毒品安非他命一包（淨重○．○一公克）為
    查獲之毒品、吸管三支均殘留安非他命，而殘留之安非他命與吸管三支已無法分
    離，該吸管三支應全部視為查獲之毒品，均應依毒品危害防制條例第十八條第一
    項規定宣告沒收銷燬，公訴人僅聲請宣告沒收，容有誤會；安非他命包裝袋一個
    （包裝重○．○九公克），應依刑法第三十八條第一項第二款規定宣告沒收。另
    公訴人臺灣臺南地方法院檢察署檢察官聲請簡易判決處刑書犯罪事實載明另扣得
    安非他命殘渣袋、施用毒品器具吸管五支、玻璃吸食器具二支等，雖被告於八十
    九年五月二十七日警訊時供稱：由其與其兄李信泉陪同警方至其二樓房間，在床
    頭櫃底下起出塑膠吸食器五支、玻璃吸食器二個（支）、安非他命殘渣少許都是
    其所有等語，惟警卷並未附扣押書記載扣得上開物品，遍查全卷亦無扣得上開物
    品之紀錄，為免將來執行沒收或沒收銷毀發生困難，爰不予宣告沒收或沒收銷燬
    。
據上論結，應依刑事訴訟法第三百六十九條第一項前段、第三百六十四條、第二百九
十九條第一項前段、毒品危害防制條例第十條第二項、第十八條第一項前段，刑法第
十一條前段、第五十六條、第三十八條第一項第二款，判決如主文。
本案經檢察官李傳來到庭執行職務。
中    華    民    國      九十      年      十一      月      十五      日
                                  臺灣高等法院臺南分院刑事第二庭
                                      審判長法官  游    明    仁
                                            法官  林    永    茂
                                            法官  陳    清    溪
右正本證明與原本無異。
不得上訴。
                                      法院書記官  嚴    巧    花
中    華    民    國      九十      年      十一      月     十六       日
附錄本案論罪科刑法條全文：
毒品危害防制條例第十條：
施用第二級毒品者，處三年以下有期徒刑。


司法院資訊處製作；財團法人民間司法改革基金會備份。
